【裁判字號】    99,抗,340
【裁判日期】    990811
【裁判案由】    聲明異議
【裁判全文】
臺灣高等法院臺中分院民事裁定           99年度抗字第340號
抗  告  人  甲○○
上列當事人間聲明異議事件，抗告人對於民國99年7月15日臺灣
臺中地方法院99年度執事聲字第101號裁定，提起抗告，本院裁
定如下：
    主  文
抗告駁回。
抗告程序費用由抗告人負擔。
    理  由
一、抗告意旨略以：其於執行法院勘驗現場時，系爭建物有其祖
    先牌位等私人用品，顯見；其將系爭建物作為個人居家使用
    甚明。又長壽村岩浴休閒農場原經營之合夥人（包含吳光原
    及李麗貞等人）因無資力完成全部農場工程，吳光原乃邀集
    抗告人參與投資，並將包含系爭建物在內之全部長壽岩浴休
    閒農場使用之建物及設施交付予其經營管理，此乃為抗告人
    使用系爭建物之原由，抗告人確係為自己占用而使用系爭建
    物，原裁定以不足認定其有以所有之意思獨立使用系爭建物
    ，係有不當，為此提起本件抗告等語。
二、按當事人或利害關係人，對於執行法院強制執行之命令，或
    對於執行法官、書記官、執達員實施強制執行之方法，強制
    執行時應遵守之程序，或其他侵害利益之情事，得於強制執
    行程序終結前，為聲請或聲明異議。又第三人就執行標的物
    有足以排除強制執行之權利者，得於強制執行程序終結前，
    向執行法院對債權人提起異議之訴。如債務人亦否認其權利
    時，並得以債務人為被告。強制執行法第12條第1項前段、
    第15條分別定有明文。
三、經查：相對人執本院97年度上字第391號、及最高法院98年
    度台上字第1148號確定裁判，聲請原法院強制執行債務人籐
    原農業企業股份有限公司，應將座落台中縣外埔鄉○○段66
    3之7地號土地，及坐落其上門牌號碼為臺中縣外埔鄉○○村
    ○○路水頭巷25之2號，如本院該判決附圖所示Ａ部分，面
    積37、73平方公尺，及如附圖所示Ｂ部分，面積1131、57平
    方公尺之建物，予以騰空後返還予債權人。抗告人以第三人
    身分，主張其對系爭執行標的物係基於所有之意思為占有使
    用，聲請原執行法院應撤銷執行，核係第三人異議之訴始能
    解決之問題，抗告人向原執行法院聲明異議，核與上開法律
    規定不符，原執行法院駁回其異議後，抗告人仍以上由，提
    起本件抗告，為無理由，應予駁回。
四、依強制執行法第30條之1，民事訴訟法第495條之1第1項、第
    449條第1項、第95條、第78條，裁定如主文。
中    華    民    國    99    年    8     月    11    日
                民事第四庭    審判長法  官  陳蘇宗
                                    法  官  黃永祥
                                    法  官  張浴美
以上正本係照原本作成。
再為抗告應以適用法規顯有錯誤為理由。
如提起再抗告者應於裁定送達後10日內向本院提出抗告理由狀（
須按照他造人數附具繕本）並繳納抗告裁判費新臺幣1,000元，
同時委任律師或具有律師資格之關係人為代理人。
                                    書記官  阮正枝
中    華    民    國    99    年    8     月    11    日
                                                      Ｓ

司法院資訊處製作；財團法人民間司法改革基金會備份。
